臺灣臺中地方法院刑事判決　　　　　　　94年度訴字第3572號
公　訴　人　臺灣臺中地方法院檢察署檢察官
被　　　告　甲○○
上列被告因違反毒品危害防制條例案件，經檢察官提起公訴（94
年度毒偵字第5467號），茲被告於準備程序中就被訴事實為有罪
之陳述，受命法官於聽取當事人之意見後，由本院合議庭裁定由
受命法官獨任進行簡式審判程序，判決如下：
    主    文
甲○○連續施用第一級毒品，累犯，處有期徒刑拾月。
    犯罪事實及理由
一、犯罪事實：
    甲○○前因施用毒品案件，經本院以八十九年度毒聲字第六
    七二三號裁定送觀察勒戒後，認有繼續施用毒品之傾向，再
    依本院九十年度毒聲字第一０一六號裁定令入戒治處所施以
    強制戒治一年，嗣甲○○自送臺灣臺中戒治所強制戒治，已
    屆滿三月，其成效經評定為合格，無繼續戒治之必要，由本
    院以九十年度毒聲字第三七八三號裁定停止戒治，所餘戒治
    期間，付保護管束，嗣於民國九十年九月四日出戒治所，迄
    保護管束期滿，經臺灣臺中地方法院檢察署檢察官於九十一
    年三月十二日，以九十一年度戒毒偵字第九一號為不起訴處
    分確定。詎仍不思戒絕毒品，於強制戒治執行完畢釋放後五
    年內，復基於施用第一級毒品海洛因之概括犯意，自九十四
    年七月初某日起，至同年十月二日下午四時許止，在其位於
    臺中縣后里鄉○○路二０二巷三一號住處，以將海洛因摻水
    稀釋後，再以注射針筒注入體內之方式，每日施用第一級毒
    品海洛因一至二次，連續施用多次。嗣於九十四年十月四日
    上午六時四十分許，在臺中縣石岡鄉○○路路口，甲○○騎
    乘機車搭載女友徐詩玟時，因不慎滑倒受傷，經警前往處理
    ，而在交通事故現場發現徐詩玟所有內含注射針筒及夾鏈袋
    等物之塑膠袋一包掉落在地，因而查獲，經警採集甲○○之
    尿液送驗結果，確呈嗎啡陽性反應。
二、證據名稱：
（一）被告甲○○於警詢及偵查中之自白，及於本院準備程序及
      審理時為認罪之陳述。
（二）衛生署豐原醫院尿液檢查檢驗結果乙紙。
（三）查獲當時之現場照片六幀及徐詩玟所有經扣押之證物照片
      二幀。
（四）臺灣臺中地方法院檢察署九十一年度戒毒偵字第九一號不
      起訴處分書、臺灣高等法院被告前案紀錄表及臺灣臺中地
      方法院檢察署刑案資料查註紀錄表各乙份。
三、被告甲○○前於八十四年間，因違反麻醉藥品管理條例案件
    ，經本院以八十四年度訴字第二七一三號判決分別判處有期
    徒刑五年二月、四月，並定其應執行有期徒刑五年四月，經
    臺灣高等法院臺中分院以八十五年度上訴字第九八四號判決
    駁回上訴確定，經入監執行，於八十六年十月二十四日假釋
    付保護管束出監，嗣經撤銷假釋，復入監執行殘刑，至九十
    三年九月六日始因縮刑期滿而執行完畢等情，有被告之臺灣
    高等法院被告前案紀錄表及臺灣臺中地方法院檢察署刑案資
    料查註紀錄表各一份在卷足參，其於五年以內再犯本件有期
    徒刑以上之罪，為累犯，應依刑法第四十七條規定遞加重其
    刑。
四、扣案之注射針筒十七支及夾鏈袋四個，因被告甲○○否認為
    其所有，辯稱：該些扣押物品均為徐詩玟所有，而注射針筒
    係徐詩玟自行在其住處以之施用毒品海洛因後所餘之物，正
    欲拿去丟棄，實非伊所有等語，依卷附扣押物之照片所示，
    該扣押物上之所有人簽名，確為徐詩玟，且被告於警詢中亦
    否認為其所有，是堪認上開扣押物品應均非屬被告所有，而
    應於案外人徐詩玟施用毒品案件中諭知沒收，又該些扣押物
    品既與本件被告之犯罪無關，爰不併予宣告沒收，附此敘明
    。
五、依刑事訴訟法第二百七十三條之一第一項、第二百九十九條
    第一項前段、第三百十條之二、第四百五十四條第一項，毒
    品危害防制條例第十條第一項、第二十三條第二項，刑法第
    十一條前段、第五十六條、第四十七條，判決如主文。
六、如不服本判決，得於判決書送達之日起十日內，以書狀敘述
    理由，向本院提出上訴（須附繕本）。
中　　華　　民　　國　　94　　年　　11　　月　　16　　日
                  刑事第十三庭  法  官  許月馨
上正本證明與原本無異。
中　　華　　民　　國　　94　　年　　11　　月　　16　　日
                                書記官  詹東益
附錄論罪科刑法條
毒品危害防制條例第十條第一項：
施用第一級毒品者，處六月以上五年以下有期徒刑。
